【裁判字號】    98,訴,1289
【裁判日期】    990721
【裁判案由】    毒品危害防制條例
【裁判全文】
臺灣高雄地方法院刑事判決              98年度訴字第1289號
公  訴  人  臺灣高雄地方法院檢察署檢察官
被      告  丙○○
選任辯護人  王家鈺律師
上列被告因違反毒品危害防制條例案件，經檢察官提起公訴（97
年度偵字第28888 號），本院判決如下：
    主  文
丙○○無罪。
    理  由
一、公訴意旨略以：被告丙○○明知海洛因在我國係主管機關（
    行政院）公告查禁之第一級毒品，不得販賣，竟仍於附表所
    示之時間點前不久之某時，向綽號「阿忠」之年籍姓名不詳
    男子購買重量不詳之海洛因後，除供自己施用外，另萌生轉
    賣牟利之犯意，持用0000000000、0000000000號行動電話門
    號作為聯繫工具，於附表所列之時間、地點，以附表所示之
    買賣金額將海洛因販賣予甲○○、戊○○、丁○○、乙○○
    。嗣經高雄縣政府警察局湖內分局查獲戊○○等人涉嫌施用
    第一級毒品海洛因案件時，渠等均供稱海洛因係向綽號「鎮
    仔」（台語）之丙○○所購得，始循線查知上情。因認被告
    丙○○涉犯毒品危害防制條例第4 條第1 項販賣第一級毒品
    罪嫌云云。
二、按犯罪事實應依證據認定之，無證據不得認定犯罪事實；不
    能證明被告犯罪者，應諭知無罪之判決，刑事訴訟法第154
    條第2 項、第301 條第1 項分別定有明文。次按認定不利於
    被告之事實，須依積極證據，苟積極證據不足為不利於被告
    事實之認定時，即應為有利於被告之認定（最高法院30年上
    字第816 號判例參照）。
三、檢察官認被告涉有前開販賣第一級毒品罪嫌，無非係以證人
    甲○○、戊○○、丁○○於警詢及偵訊中之供述、被告持用
    行動電話0000-000-000號門號之雙向通聯紀錄為其論據。上
    開證據之證據能力，分論如下：
（一）證人警詢中之供述：
   1、證人甲○○、戊○○、丁○○、乙○○於警詢中之供述，
      係屬被告丙○○以外之人於審判外之陳述，為傳聞證據。
   2、證人丁○○於警詢中供稱：我吸食的海洛因都是跟綽號「
      鎮仔」的丙○○以每包500 元購買，我都是撥打「鎮仔」
      所有之0000-000-000電話，告訴他我要購買500 元，我們
      雙方再約定交易地點；我在97年8 月16日22時許，在我住
      處以00-000-0000 號電話撥打丙○○0000-000-000號電話
      購買毒品，並約定隨後在湖內鄉慧賢宮廟前天橋下交易，
      向他購買500 元海洛因1 包等語（警卷第69-74 頁）；惟
      其於本院審理中證稱：我在警局製作的筆錄內容是假的，
      我沒有跟丙○○買過毒品，我也不知道他有沒有在賣毒品
      ，我家裡電話是00-000-0000 ，我會打電話給他是因為我
      欠他1 萬多元，之前有跟他借錢，他有來我家大聲喝罵，
      我姐姐知道這件事，我就打電話問他要幹嘛，他就叫我快
      點還他錢，說錢要怎麼還就掛電話了等語（本院卷第133-
      137 頁），是其前後所述，顯有不同。
   3、證人乙○○雖於警詢中供稱：我所施用的海洛因是向外號
      「鎮仔」購買，在湖內鄉○○路121 號旁貨櫃屋向他購買
      ，1 包500 元，我都直接到場找他；他的聯絡電話是0000
      -000-000等語（警卷第44-46 頁，本院卷第232-239 頁）
      ；惟其於本院審理中證稱：97年7 月31日我最後1 次施用
      毒品，毒品是從丙○○處來，不是跟他購買，不用錢，我
      都是直接拿500 或是1 千元的量，不是拿錢跟他購買；那
      時候都是直接去找他，不一定每次都打電話等語（本院卷
      第128-131 頁）是其前後對於向被告購買海洛因或單純接
      受被告轉讓海洛因施用，所述顯有不同。
   4、然依上開證人製作警詢筆錄時，被告並未在場，其直接面
      對警員所為陳述較為坦然，而無顧忌，且詢問過程中並無
      違法取證之情形，又其於警詢中之陳述相較於本院審理中
      歷時更久，較案發當時有充分時間考量彼此間之利弊得失
      ，是其警詢筆錄應與事實較相近，應具有較可信之特別情
      況。況其證言內容又係敘及被告是否有意圖販賣海洛因，
      及轉讓海洛因予證人之重要事實，若欲判斷本案被告是否
      成立犯罪，實有參酌其警詢中陳述之必要性，故依據刑事
      訴訟法第159 條之2 規定，其等於警詢中之陳述，自得採
      為本件論罪之依據。
   5、證人甲○○、戊○○於本院審理中到庭作證，其證述內容
      與先前於警詢中之供述均無重大歧異，即無傳聞法則例外
      之適用，而應認其等於警詢中之供述，無證據能力。
（二）證人甲○○、戊○○、丁○○、乙○○於偵訊中之供述，
      係屬被告丙○○以外之人於審判外之陳述，為傳聞證據。
      而上開證人於偵訊中均業經依法具結，以擔保其陳述內容
      之信用性，又無其他顯有不可信之情形，並於本院審理中
      ，均經以證人身分傳喚到庭，依法具結陳述，並就其先前
      在檢察官訊問時所為之陳述，予被告及辯護人對質詰問之
      機會，且本院審理時，並再就其等上開偵訊筆錄告以要旨
      ，由被告及辯護人依法辯論，有本院審判筆錄可考。則被
      告對證人之對質詰問權及防禦權，業經合法保障，上開證
      人於偵訊中之供述，自有證據能力，而得作為本件判決之
      基礎。
（三）卷附其餘證據資料，其中各項言詞或書面傳聞證據部分，
      縱無刑事訴訟法第159 條之1 至第159 條之4 或其他規定
      之傳聞證據例外情形，惟檢察官、被告及辯護人於本院審
      理中均明示同意列為證據，經本院審酌上開證據之取得過
      程並無瑕疵，又與待證事實具有關聯性，證明力亦非明顯
      過低，採為本案證據具有適當性，依刑事訴訟法第159 條
      之5 第1 項規定，得為證據。
（四）又傳聞法則乃對於被告以外之人於審判外之言詞或書面陳
      述，亦即針對被告以外之人於審判外以言詞或書面所為之
      供述證據所為之規範。卷附照片8 張，乃以科學、機械之
      方式對於查獲當時之情況所為忠實且正確之紀錄，性質上
      並非供述證據，故無傳聞法則之適用，於此又查無不得為
      證據之狀況，自均具有證據能力。
四、訊據被告堅決否認有何販賣第一級毒品之犯行，並辯稱：本
    件是因為我前女友乙○○被警察查獲，我去警局找她的時候
    ，與員警發生爭執，所以員警才會找一些跟我有仇怨的人，
    故意來挾怨報復我，我跟本就沒有賣毒品給他們云云。辯護
    人並以：本件若員警已從證人供述得知被告之年籍資料及通
    訊電話，理應聲請通訊監察，從周圍的資料去加強被告犯罪
    的證據，但是警方從頭到尾都沒有這樣做，只有申請通聯紀
    錄，也沒有去搜索被告住處，實在是很奇怪的辦案行為；證
    人甲○○的部分，通聯紀錄都是被告發話給證人，實與一般
    吸毒者毒癮發作才急於購毒之情有別；證人乙○○與被告明
    明為同居人，卻直至與被告當面對質時才承認此節，可見其
    之前供述之時間、地點，應該都是虛構；證人丁○○是在8
    月17日被捕，其實是要去偷台鐵的東西，卻跟警方說是要去
    買毒品，從其警詢筆錄製作時間來看，就是在被告8 月1 日
    與警方發生衝突後，而員警在8 月1 日已經去貨櫃屋那邊逮
    捕被告，卻沒有附帶搜索被告住處，其證明被告犯罪之證據
    顯有不足等語，為被告辯護。經查：
（一）被告丙○○所使用之行動電話門號0000-000-000號，該門
      號申登人為黃春已；被告所使用之行動電話門號0000-000
      -000號，該門號申登人為林紹貞；甲○○所使用之行動電
      話門號為0000-000-000號，該門號申登人為其母親楊金英
      ；市話00-0000000號之申登人為丁○○之父親陳武勇；甲○○於97年8 月12日為警採尿送驗，尿液代號為湖警9703
      10，檢驗結果呈鴉片類陽性反應，結果判定為鴉片類可待
      因陽性、嗎啡陽性；戊○○於97年8 月8 日為警採尿送驗
      ，尿液代號為湖警970301，檢驗結果呈鴉片類陽性反應，
      結果判定為鴉片類可待因陽性、嗎啡陽性；乙○○於97年
      8 月1 日為警採尿送驗，尿液代號為湖警970290，檢驗結
      果呈鴉片類陽性反應，結果判定為鴉片類可待因陽性、嗎
      啡陽性；丁○○於97年8 月17日施用海洛因等情，為被告
      所不爭執，並有通聯調閱查詢單3 份、高雄縣政府湖內分
      局毒品危害防制條例案件嫌犯代號與真實姓名對照表3 份
      、臺灣科技檢驗股份有限公司97年8 月12日KＺ0000000000
      00號濫用藥物尿液檢驗報告、97年8 月19日KＺ0000000000
      00號濫用藥物尿液檢驗報告、97年8 月26日KＺ0000000000
      00號濫用藥物尿液檢驗報告、本院97年度審訴字第4767號
      判決、本院97年度審訴字第4727、5208號判決、本院97年
      度審訴字第4748號判決、臺灣大哥大資料查詢、威寶電信
      門號申請人基本資料、高雄縣政府警察局湖內分局98年11
      月9 日高縣湖警偵字第0980012744號函各1 份（警卷第17
      頁、第51頁、第58頁、第80頁，偵卷第6-7 頁、第10-11
      頁、第12-13 頁、第21頁、第29頁、第32頁，本院卷第28
      頁）在卷可稽，此部分事實，堪以認定。
（二）按施用毒品者，其所稱向某人購買之供述，須補強證據以
      擔保其供述之真實性。良以施用毒品者其供述之憑信性本
      不及於一般人，況施用毒品者其供出來源，因而破獲者，
      法律復規定得減輕其刑，其有為偵查機關誘導、或為邀輕
      典而為不實之陳述之可能，其供述之真實性自有合理之懷
      疑。是本院（最高法院）一貫之見解，認施用毒品者關於
      其向某人購買毒品之供述，必須補強證據佐證，以擔保其
      供述之真實性，俾貫澈刑事訴訟無罪推定及嚴格證明之基
      本原則。又關於毒品施用者其所稱向某人購買毒品之供述
      ，必須補強證據佐證，係指毒品購買者之供述縱使並無瑕
      疵，仍須補強證據佐證而言，以擔保其供述之真實性；所
      謂補強證據，則指除施用、販賣毒品者之供述外，其他足
      以證明該陳述之事實確具有相當程度真實性之證據而言，
      雖所補強者，非以事實之全部為必要，但亦須因補強證據
      與該項陳述之相互利用，足使犯罪事實獲得確信者，始足
      當之（最高法院96年度台上字第1029號、98年度台上字第
      6601號判決意旨參照）。
（三）證人甲○○部分：
   1、證人甲○○雖於偵訊及本院審理中均證稱：我在97年7 月
      31日或8 月1 日有打0000-000-000電話，與「鎮仔」（即
      被告）聯絡見面，並與他見面，花了1 千元向他拿海洛因
      1 次；我與「鎮仔」的交易模式為我先打電話給他並約他
      見面，到約定地點我先拿錢給他，他叫我在原地等，他先
      離開一下，他會再回來並將東西給我等語（警卷第49-50
      頁，偵卷第36-38 頁，本院卷第121-128 頁）。惟經核對
      卷附被告持用之0000-000-000號行動電話雙向通聯紀錄（
      本院卷第144-159 頁），證人甲○○所持用之0000-000-0
      00號與被告所持用之0000-000-000號，於97年7 月31日及
      97年8 月1 日均無通話紀錄，是證人甲○○此部分所述，
      顯與事實不符，尚難採信。
   2、又證人甲○○雖於本院審理中證稱：證人甲○○於偵訊中
      證稱：我都是用我持用之0000-000-000號行動電話，撥打
      「鎮仔」持用之0000-000-000號行動電話聯絡購買毒品；
      97年8 月11日下午5 點至6 點左右，我有在高雄縣路竹鄉
      一甲國中附近的產業道路，向被告拿了500 元的海洛因等
      語（偵卷第36-38 頁）；復於本院審理中證稱：0000-000
      -000的電話是我1 個綽號「貓仔」的朋友給我的，要給我
      購買毒品用，就是跟他聯絡看有沒有海洛因，可不可以去
      拿，我不知道那個電話是誰的，我朋友只有跟我說那個電
      話是「鎮仔」的；購毒的時間、地點就如同警偵訊中所述
      ，我都是買毒品回來後，與朋友一起吸食等語（本院卷第
      121-128 頁）。可見證人甲○○前後供述就其毒品來源確
      係被告，且每次碰面前均先撥打被告持用之0000-000-000
      號行動電話聯絡，約定見面地點。雖證人甲○○前開供述
      僅有卷附0000-000-000號行動電話之雙向通聯紀錄（警卷
      第59-65 頁）可資佐證，惟該雙向通聯紀錄，內容如何，
      並無通訊監察譯文可佐，自不足以補強證人甲○○前開供
      述達於通常一般人已無所懷疑，而確信其為真實之程度。
      況97年8 月11日上午之0000-000-000號雙向通聯紀錄，均
      係由被告主動發話予證人甲○○，亦與一般購毒者因毒癮
      發作，急需購毒，而以電話尋覓毒品來源有別，此部分亦
      有可疑。是縱證人甲○○此部分供述前後並無二致，仍無
      從確信其為真實，而為對被告不利之認定。
（四）證人戊○○雖於偵訊及本院審理中均證稱：我在97年8 月
      6 日上午9 時許，在路竹鄉○○路上向外號「鎮仔」的男
      子購買海洛因，我是用德昌藥局前的公用電話，打「鎮仔
      」0000-000-000號電話與他聯絡，買1 包500 元海洛因；
      是朋友告訴我撥這支電話找1 個叫「鎮仔」的人，可買到
      海洛因，對方會跟我約地方見面等語（偵卷第70-71 頁，
      本院卷第131-133 頁），其前後供述並無二致，惟經核與
      卷附被告所持用之0000-000-000號行動電話之雙向通聯紀
      錄，可知97年8 月6 日當日自高雄縣市撥打入0000-000-0
      00號之市話，分別有00-0000000、00-0000000、00-00000
      00、00-0000000、00-0000000、00-0000000、00-0000000
      、00-0000000、00-0000000、00-0000000、00-0000000、
      00-0000000、00-0000000、00-0000000、00-0000000、00
      -0000000、00-0000000，即便於該日上午9 時左右，亦有
      00-0000000、00-0000000、00-0000000、00-0000000、00
      -0000000等市話撥入之紀錄，而翻閱卷附資料，均無從認
      定證人戊○○所使用之公用電話號碼為何，是無從補強證
      人戊○○之前開證述。
（五）證人丁○○部分：
   1、證人丁○○前於警詢及偵訊中證稱：我施用的海洛因都是
      向綽號「鎮仔」的丙○○以每包500 元購買的，我都是撥
      打「鎮仔」所有之0000-000-000電話，告訴他我要購買50
      0 元，我們雙方再約定交易地點；97年8 月15日我於下午
      在高雄縣路竹鄉武安宮廟旁公用電話撥打丙○○0000-000
      -000電話購買毒品，並約定隨後在湖內鄉慧賢宮廟前天橋
      下交易，向他購買500 元海洛因1 包；我在97年8 月16日
      下午10時許，在我住處以00-000-0000 號市內電話撥打被
      告持用之0000-000-000行動電話，向其購買毒品，並約定
      在湖內鄉○○路658 號慧賢宮廟前天橋下交易，向他購買
      500 元海洛因1 包等語（警卷第69-74 頁，偵卷第70-72
      頁）；卻於本院審理中改稱：我在警詢所述均不實在，我
      97 年8月17日為警查獲當天，我在湖內鄉慧賢宮前是在等
      人，要一起去偷M 型鐵，我沒有跟被告購買過毒品，我也
      不知道他有沒有在賣毒品；我家裡電話000-0000；我在警
      詢表示有向被告購買過毒品，是因為被告跟我要錢，而且
      他到我家大聲喝罵，那時只有我姐姐在家，她知道這件事
      ；我承認我在偵訊中作偽證，因為被告去我家裡討債；97
      年8 月16日從我家撥打電話給被告持用之0000-000-000手
      機，是問他要幹嘛，他就叫我快點還他錢，說錢要怎麼還
      ，就掛電話了；我如果沒有打電話給被告的話，他就會跑
      到我家來跟我要錢等語（本院卷第133-137 頁），是證人
      丁○○前後供述顯有不一。然證人丁○○僅因被告前往其
      家中以大聲喝罵之方式討債，而心生不滿，其又不知被告
      是否有施用或販賣毒品，怎會在警詢及偵訊中均為此不實
      陳述？為何不是指訴被告涉犯其他重利或恐嚇罪行？且證
      人即丁○○之姐陳乃琦於本院審理中證稱：丁○○是我弟
      弟，確實是有人會拿借據、本票來找我討債，說我弟弟在
      外面欠錢不還，但我不確定被告有沒有來過，而且他們都
      是來我公司找我，不是來我家等語（本院卷第253-254 頁
      背面）。可見證人陳乃琦對被告印象不深，縱有債主前往
      討債，也都是前往陳乃琦公司，與證人丁○○於本院審理
      中所述顯有不符，其真實性自有可疑。又證人丁○○家中
      電話為00-000-0000 號，係丁○○父親陳武勇所申請使用
      乙情，為證人丁○○所不爭執，且有卷附通聯調閱查詢單
      1 紙（警卷第80頁）可參。再佐以卷附0000-000-000號之
      雙向通聯紀錄（警卷第86-94 頁），可見00-000-0000 與
      0000-000-000於97年8 月15日、97年8 月16日均有通話紀
      錄，且97年8 月16日還密集有2 次通話紀錄。若證人丁○○單純要與被告討論還款問題，並要求被告不要前往家中
      要錢，為何要如此密集地與被告聯繫？則被告是否真有因
      債務問題前往證人丁○○家中，以大聲喝罵之方式討債？
      證人丁○○與被告電話聯繫是否真係為解決債務問題，均
      非無疑。可認證人丁○○於本院審理中之證述顯與事實不
      符，而無可採。
   2、另就證人丁○○於警、偵訊中所為供述之真實性，檢察官
      雖提出被告所持用之0000-000-000號行動電話之雙向通聯
      紀錄作為佐證，且證人丁○○家中市話00-000-0000 號確
      於97年8 月15日、16日與被告所持用之行動電話有通聯紀
      錄，惟上開電話通聯紀錄，僅能證明彼等間曾有電話聯絡
      之事實，尚難謂已達於通常一般人均不致有所懷疑，而得
      確信證人之指證為真實之程度，是尚難因此即認被告確有
      於上開時、地販賣第一級毒品海洛因予證人丁○○。又證
      人丁○○於警詢中就其涉犯竊盜罪嫌之部分，均為否認之
      陳述，反明確供述其在場係為向被告購買毒品，卻於本院
      審理中坦認竊盜部分，而翻異購買毒品之證詞，惟其就97
      年8 月17日當日在場所作何事，與本件檢察官起訴被告販
      賣毒品之時間並非同日，自無審酌之必要，附此敘明。
（六）證人乙○○部分：
   1、證人乙○○於警詢中供稱：我所施用的海洛因是向外號「
      鎮仔」的人，在湖內鄉○○路121 號旁的貨櫃屋購買的，
      1 包500 元，我都直接去找他，鎮仔的電話是0000-000-0
      00等語（警卷第44-46 頁）；又於偵訊中證稱：「（你在
      97年7 月31日這次所施用的海洛因，是跟那個「鎮仔」買
      的嗎？）對。」、「（那買多少？）500 還是1 千我忘了
      。」、「（你跟他買是算量的是不是？是說多少公克然後
      說多少錢是這樣的嗎？）〈搖頭〉是1 包1 包的。」、「
      （那500 的就比較小包，1 千的就比較大包是不是？）〈
      點頭〉對。」，此有本院勘驗筆錄1 份（本院卷第198-20
      0 頁）可佐。復於本院審理中證稱：我跟被告有在一起過
      ，也曾同居，剛開始是金錢交易，之後在一起就沒有拿錢
      了，97年7 月31日是我最後1 次施用毒品，毒品是從被告
      那邊來的，不是跟他購買，不用錢，是我跟他拿來施用的
      ；我在檢察官那邊說有跟被告以500 元或1000元購買，是
      以為檢察官問說用量是怎麼拿的，我就直接說我是拿500
      元或是1000 元 的量，並不是說我拿錢跟他購買；那時候
      我都是直接去找他，不一定每次都有打電話等語（本院卷
      第128-131 頁）。則證人乙○○對於其與被告間之毒品往
      來，是否涉及金錢交易，抑或僅為無償轉讓，前後供述顯
      有不一。經本院當庭勘驗證人乙○○之偵訊光碟，依其於
      偵訊中之證述，可知其向被告取得毒品時，係以500 或1
      千元的量來計算，並無表示有給付金錢予被告之情，此有
      本院勘驗筆錄（本院卷第）可參，核與證人乙○○於本院
      審理中之證述相符。而證人乙○○於本院審理中直接到庭
      接受檢察官及辯護人之交互詰問，且詰問者並無誘導或設
      計問題之情形，證人乙○○當可依據其自由意志而為陳述
      ，相較於警詢之訊問過程，員警多係以「是否有向被告購
      買毒品？」、「在哪裡跟他買毒品的？」之問題對其詢問
      ，證人乙○○在接受此問題時，難免有因誤導而無法明確
      分辨，便直接回答之情，是尚難以證人乙○○於警詢中對
      於購買毒品之問題有所回答，而認其先前所為之供述較為
      可採。且證人乙○○於本院審理中，經本院提解到庭接受
      直接審理，已明確指稱其確實沒有與被告金錢交易，之前
      筆錄之記載有誤，是應以其於本院審理中所述之內容較符
      合真實。
   2、又證人乙○○雖於偵訊中證稱：「鎮仔」住在貨櫃屋，我
      都到那裡向他拿毒品，且要事先打他手機向他聯絡等語（
      偵卷第82-84 頁）；卻於本院審理中改稱：那時候都是直
      接去找被告，不一定每次都打電話等語（本院卷第131 頁
      ）。則證人乙○○雖證稱其毒品來源係被告丙○○，惟取
      得毒品前是否要先與被告電話聯絡乙節，證人乙○○前後
      證述顯有不符。若以證人於本院審理中之證述觀之，其與
      被告均直接會面，無須電話聯絡，則此部分除證人乙○○
      之供述外，自無其他證據足資補強證人之供述；反之，若
      以證人於偵訊中之證述觀之，其與被告會面前均會先以電
      話聯絡，惟因其並無供述其所使用之電話號碼，僅提供被
      告所使用之0000-000-000號行動電話，是依卷附之0000-0
      00-000號雙向通聯紀錄，尚無從查知證人乙○○所使用之
      電話號碼，而無從佐證證人乙○○此部分證述。是即便證
      人乙○○於偵訊及本院審理中之證述，就被告係無償提供
      海洛因予其施用乙節，並無矛盾或瑕疵，仍無相關補強證
      據足資佐證其證述之真實性，自難因而遽論被告涉有本件
      犯行。
（七）綜上所述，被告被訴販賣第一級毒品海洛因予證人甲○○
      、戊○○、丁○○、乙○○部分，或無其他補強證據可資
      佐證；或僅有被告所持用之0000-000-000號行動電話之雙
      向通聯紀錄在卷，惟其僅能證明被告與證人間確有電話聯
      絡，尚無從認定彼等間聯繫內容即為毒品交易，自無從為
      證人供述之補強，而難單以證人之指訴，毫無補強證據，
      即認定被告涉有檢察官起訴之上開犯行。
四、末按檢察官就被告犯罪事實，應負舉證責任，並指出證明之
    方法，亦為同法第161 條第1 項所明定。因此，檢察官對於
    起訴之犯罪事實，應負提出證據及說服之實質舉證責任，倘
    其所提出之證據，不足為被告有罪之積極證明，或其指出證
    明之方法，無從說服法院以形成被告有罪之心證，基於無罪
    推定之原則，自應為被告無罪判決之諭知（最高法院92年臺
    上字第128 號判例意旨參照）。綜上所述，本院依卷內證據
    資料調查結果，尚不足以證明被告有此部分販賣第一級毒品
    之犯行，而公訴人既無法為充足之舉證，無從說服本院以形
    成被告有罪之心證，本院本於「罪證有疑、利於被告」之原
    則，自應為有利於被告之認定，則被告犯罪不能證明，依法
    自應為無罪之諭知。
據上論斷，應依刑事訴訟法第301 條第1 項，判決如主文。
本案經檢察官許怡萍到庭執行職務。
中    華    民    國    99    年    7     月    21    日
                刑事第十二庭  審判長法  官  黃建榮
                                    法  官  王品惠
                                    法  官  楊珮瑛
以上正本證明與原本無異。
如不服本判決應於收受送達後10日內向本院提出上訴書狀，並應
敘述具體理由；如未敘述上訴理由者，應於上訴期間屆滿後20日
內向本院補提理由書（均須按他造當事人之人數附繕本）「切勿
逕送上級法院」。
中    華    民    國    99    年    7     月    26    日
                                    書記官  郭南宏
附表
┌────┬───────────┬──────────┬───────────┐
│販賣對象│         時間         │        地點        │聯絡方式及買賣金額    │
├────┼───────────┼──────────┼───────────┤
│甲○○  │1.97年7月31日或8月1日 │1.高雄縣路竹鄉某處  │1.甲○○持用0000000000│
│        │  之某時。            │2.高雄縣路竹鄉一甲國│  行動電話門號撥打0939│
│        │                      │  中附近之產業道路上│  071961予丙○○並相約│
│        │2.97年8月11日17時至18 │  。                │  見面地點後，甲○○在│
│        │  時之間。            │                    │  該地點以1000元現金向│
│        │                      │                    │  丙○○購得1小包、重 │
│        │                      │                    │  量不詳之海洛因。    │
│        │                      │                    │2.甲○○以上述方式與柯│
│        │                      │                    │  炎鎮相約在左列地點見│
│        │                      │                    │  面後，甲○○在該處以│
│        │                      │                    │  500元現金向丙○○購 │
│        │                      │                    │  得1小包、重量不詳之 │
│        │                      │                    │  海洛因。            │
├────┼───────────┼──────────┼───────────┤
│戊○○  │97年8月6日上午9時許   │高雄縣路竹鄉○○路與│戊○○撥打0000000000行│
│        │                      │忠孝路口            │動電話門號予丙○○並相│
│        │                      │                    │約在左列地點見面後，蘇│
│        │                      │                    │天輝在該處以500元現金 │
│        │                      │                    │向丙○○購得海洛因2小 │
│        │                      │                    │包（驗後總淨重為0.083 │
│        │                      │                    │公克）。              │
├────┼───────────┼──────────┼───────────┤
│丁○○  │1.97年8月15日下午某時 │1.高雄縣湖內鄉○○路│1.丁○○以公用電話撥打│
│        │2.97年8月16日22時許   │  658號「惠賢宮」前 │  0000000000行動電話門│
│        │                      │2.同上              │  號予丙○○並相約在左│
│        │                      │                    │  列地點見面後，丁○○│
│        │                      │                    │  在該處以500元現金向 │
│        │                      │                    │  丙○○購得1小包、重 │
│        │                      │                    │  量不詳之海洛因。    │
│        │                      │                    │2.丁○○以其住處之07- │
│        │                      │                    │  0000000號市內電話撥 │
│        │                      │                    │  打上開行動電話門號予│
│        │                      │                    │  丙○○並相約在左列地│
│        │                      │                    │  點見面後，丁○○在該│
│        │                      │                    │  處以500元現金向柯炎 │
│        │                      │                    │  鎮購得1小包、重量不 │
│        │                      │                    │  詳之海洛因。        │
├────┼───────────┼──────────┼───────────┤
│乙○○  │97年7月31日上午某時   │高雄縣湖內鄉○○路  │乙○○撥打0000000000行│
│        │                      │121號旁之貨櫃屋（柯 │動電話門號予丙○○後，│
│        │                      │炎鎮當時之居所）    │即前往左列地點即丙○○│
│        │                      │                    │當時居住之貨櫃屋前，以│
│        │                      │                    │500元現金向丙○○購得 │
│        │                      │                    │1小包、重量不詳之海洛 │
│        │                      │                    │因。                  │
└────┴───────────┴──────────┴───────────┘

司法院資訊處製作；財團法人民間司法改革基金會備份。
